# 陈版大神，亏损合同若继续履行且没有标的资产的，确认预计负债对方科目计什么？

提问人：zhuchekjss 时间：2021-03-25 10:33:03
陈版大神，亏损合同若继续履行且没有标的资产的，中级会计师中是借记“营业外支出”，注会 2021 年版教材是借记“主营业务成本”，陈版入哪个科目更合适呢？附：注册会计师 2021 年教材中的例子：【例】甲建筑公司与其客户签订一项总金额为 580 万元的固定造价合同，该合同不可撤销。客户按照第三方工程监理公司确认的工程完工量，毎年与甲公司结算一次；该工程已于2x18年 2 月开工，预计2x21年 6 月完工；预计可能发生的工程总成本为 550 万元。假定该建造属于在某一时段内履行的履约义务，该公司采用成本法确定履约进度。该合同的其他有关资料如下表所示。项目 2018 年 2019 年 2020 年 2021 年 2022 年年末累计实际发生成本 154300488610 　年末预计完成合同尚需发生成本 396300122 　　本期结算合同价款 17419618030 　本期实际收到价款 170190190　30 不考虑其他相关因素，甲公司的账务处理如下：（ 1 ）2x18年账务处理：①实际发生合同成本借：合同履约成本 1540 000贷：原材料、应付职工薪酬等 1 540 000②确认计量当年的收入并结转成本履约进度=1 540 000/(1 540 000+3 960 000)=28%合同收入=5 800 000x28%=1 624 000 (元)借：合同结算—收入结转 1 624 000贷：主营业务收入 1 624 000借：主营业务成本 1 540 000贷：合同履约成本 1540 000③结算合同价款借：应收账款 1 740 000贷：合同结算—价款结算 1740 000④实际收到合同价款（略） 说明：2x18年 12 月 31 日，“合同结算”科目的余额为贷方11.6万元（174-162.4），为甲公司已经与客户结算但尚未履行履约义务，应在资产负债表中“合同负债”列示。若为借方余额，作为“合同资产”列示。 （ 2 ）到2x19年底，由于材料价格上涨等因素，甲公司将预计工程总成本调整为 600 万元。2x19年的账务处理：①实际发生合同成本借：合同履约成本 1 460 000 贷：原材料、应付职工薪酬等 1 460 000 ②确认计量当年的收入并结转成本，同时确认合同预计损失履约进度=3 000 000/(3 000 000+3000 000)=50%合同收入=5 800 000x50%-1 624 000=1 276 000(元)合同预计损失=(3 000 000+3 000 000 5 800 000)x(1 -50%)=100 000(元)

回答人：chenyiwei
按照目前的做法，确认亏损合同相关预计负债是对应借记营业成本。参考《收入准则应用案例——亏损合同案例》。